# 厂家如果对渠道承诺产品跌价损失全额赔偿，是否在售出时确认收入？

提问人：wufaxian 时间：2019-09-07 23:44:13
比如手机厂商对分销商、代理商承诺未来出厂价下调会全额补偿分销商、代理商未售出产品的差价。如果有这种承诺，手机厂在售出产品时是否可以确认收入？我觉的不可以，因为跌价损失并未转移给分销商、代理商。那么何时才能确认收入呢？

回答人：chenyiwei
这种情况一般需在分销商、代理商将商品全部售出给最终顾客时才能确认收入，因为直到此时商品所有权上的风险和报酬才转移。且理论上此时应采用总额法，按照代理商对外销售的价格确认收入，归属于代理商的利润计入成本或销售费用。
在新准则下，如果能够合理估计退货或价格补差的比例和影响金额，并认为显著不重大的，理论上也可以在将货物交付代理商时确认收入，但要就可能的退货确认预计负债额应收退货成本等，且获取充分的历史数据和前瞻性证据予以支持。